---
title: "Discurso presidencial de 1996"
output: 
  flexdashboard::flex_dashboard:
    source_code: embed
    logo: fujimori.jpg
    social: ["github", "menu"]
    theme:
      version: 4
      bg: "#E6F0FF"
      fg: "#001F33" 
      primary: "#4CAF50"
      navbar-bg: "#6699CC"
      base_font: 
        google: Prompt
      heading_font:
        google: Sen
      code_font:
        google: 
          family: JetBrains Mono
          local: false
runtime: shiny

---

```{r setup, include=FALSE}
library(flexdashboard)

#version: 4
#      bg: "#101010"
#      fg: "#FDF7F7" 
#      primary: "#B6F979"
#      navbar-bg: "#3ADAC6"

```  

# BIOGRAFIA {data-icon="fa-github"}

column {data-width=400}
---  
### **Alberto Fujimori**  

To include a value box within a Shiny flexdashboard you need to be sure to wrap the value box output in renderValueBox (so that it is updated when inputs it depends on change). For example:  

column {data-width=600}  
---  

### **Foto de Fujimori**  

  
# GRÁFICOS {data-icon="ion-ios-star-half"}  

Column {data-width=650 .tabset}
-----------------------------------------------------------------------

### Chart A

```{r}

```  

### Chart X
```{r}
# Instalar y cargar las bibliotecas necesarias
library(wordcloud)

# Datos de ejemplo: palabras y sus frecuencias
palabras <- c("manzana", "banana", "naranja", "pera", "uva")
frecuencias <- c(20, 15, 25, 18, 22)

# Crear un data frame con las palabras y sus frecuencias
datos <- data.frame(word = palabras, freq = frecuencias)

wordcloud(words = datos$word, freq = datos$freq, scale = c(4, 0.5), 
          min.freq = 1, max.words = 100, random.order = TRUE, 
          colors = brewer.pal(8, "Dark2"))

```


Column {data-width=350}
-----------------------------------------------------------------------

### Chart B

```{r}

```

### Chart C

```{r}

```  

# Valuebox {data-orientation="rows" data-icon="ion-erlenmeyer-flask"}

## {data-height=300}  

### **VALUEBOX**  

```{r}
valueBox(value = 17,
         caption = "personas",
        color = "orange")
```  

## {data-height=700}  

### **GRAFICAS DE SENTIMIENTO**  

```{r}

```








